【裁判字號】    92,訴,571
【裁判日期】    921222
【裁判案由】    毒品危害防制條例
【裁判全文】
臺灣基隆地方法院刑事判決                          九十二年度訴字第五七一號
    公  訴  人  臺灣基隆地方法院檢察署檢察官
    被      告  甲○○
右列被告因違反毒品危害防制條例案件，經檢察官提起公訴（九十二年度偵字第三三
六八號、九十二年毒偵字第一０八四號），本院判決如左：
    主  文
甲○○連續施用第一級毒品海洛因，處有期徒刑柒月，扣案之第一級毒品海洛因玖包
（淨重壹點肆捌公克，純質淨重零點貳壹公克）沒收銷燬之；又施用第二級毒品，處
有期徒刑肆月；又連續轉讓第一級毒品海洛因，處有期徒刑壹年壹月，應執行有期徒
壹年拾月，扣案之第一級毒品海洛因玖包（淨重壹點肆捌公克，純質淨重零點貳壹公
克）沒收銷燬之。
    事  實
一、甲○○前因施用第二級毒品安非他命案件，經觀察、勒戒後，認無繼續施用毒品
    之傾向，由臺灣基隆地方法院檢察署檢察官於民國九十年六月四日，以九十年度
    毒偵字第八七九號為不起訴處分確定，又因施用第一級毒品海洛因及第二級毒品
    安非他命案件，經觀察、勒戒後，認有繼續施用毒品之傾向，經本院裁定送強制
    戒治，並判處有期徒刑十月確定（尚未執行）。詎其仍不知悔改，復基於施用第
    一級毒品海洛因之概括犯意，自九十二年六月底某日起至同年十月七日止，在友
    人吳炫楠之基隆市○○路一三四號住處，以將第一級毒品海洛因加水注入注射針
    筒，施打血管之方式，約二至三天施用一次，而連續施用第一級毒品海洛因多次
    ；又另基於施用第二級毒品安非他命之犯意，於九十二年十月七日上午某時，同
    在上址，以將第二級毒品安非他命置於玻璃瓶燒烤，產生煙霧而吸食之方式，施
    用第二級毒品安非他命一次。
二、甲○○復基於轉讓第一級毒品海洛因之概括犯意，先於九十二年十月七日上午某
    時，在基隆市○○區○○路一三四號四樓，將其持有之第一級毒品海洛因無償轉
    讓予吳炫楠施用一次（數量約僅供一次施用），繼於同日下午一時許，甲○○外
    出之際，又將所持有之第一級毒品海洛因交由吳炫楠保管，並囑吳炫楠可任意取
    用，吳炫楠因而自行取用一次，而再次無償轉讓第一級毒品海洛因（數量約僅供
    一次施用）。嗣甲○○因毒品案件遭通緝，於九十二年十月七日下午五時五十分
    許，為警在上址前緝獲，並扣得其寄放在吳炫楠處之第一級毒品海洛因九包（淨
    重一．四八公克，純質淨重０．二一公克），且在吳炫楠尿液中檢出第一級毒品
    海洛因代謝物嗎啡成分，始知上情。
三、案經基隆市警察局第一分局報告臺灣基隆地方法院檢察署檢察官偵查起訴。
    理  由
一、訊據被告甲○○於本院審理中坦承其自九十二年六月底某日起至同年十月七日止
    ，連續施用第一級毒品海洛因，及於九十二年十月七日上午某時施用第二級毒品
    安非他命一次等情不諱，而其為警查獲時所採集之尿液，經基隆市衛生局檢測，
    分呈嗎啡及甲基安非他命之陽性反應，有基隆市衛生局基衛檢字第０九二００一
    四六三七號檢驗成績書一紙在卷可憑；又其坦承連續二次無償轉讓第一級毒品海
    洛因予證人吳炫楠之事實，核與證人吳炫楠所證情節相符，並有扣案之白色粉末
    九包（淨重一．四八公克，純質淨重０．二一公克）可佐，該白色粉末經送法務
    部調查局檢測，均含有第一級毒品海洛因成分，有該局九十二年十一月十一日調
    科壹字第三二０００一七九九號鑑定通知書附卷可佐，足認被告上開之自白與事
    實相符。次查被告曾因施用毒品，經裁定送觀察、勒戒，認無繼續施用毒品傾向
    ，經檢察官為不起訴處分確定，又因施用毒品案件，經裁定送觀察、勒戒後認有
    繼續施用毒品之傾向，經裁定送強制戒治並判處徒刑確定，此有不起訴書處分書
    及判決書影本各一紙存卷可按。顯見被告為三犯以上施用第一級及第二級毒品。
    本案事證明確，被告犯行堪可認定，應依法論科。
二、按海洛因、安非他命分係第一級、第二級毒品，毒品危害防制條例第二條第二項
    第一款、第二款分別定有明文。查被告於右揭時、地，非法施用第一級毒品海洛
    因及第二級毒品安非他命，核其所為，係犯毒品危害防制條例第十條第一項及第
    二項之施用第一級、第二級毒品罪；又被告無償轉讓第一級毒品海洛因，核其此
    部分所為係犯毒品危害防制條例第八條第一項之轉讓第一級毒品罪。其因施用而
    持有第一級、第二級毒品之低度行為，應為施用第一級、第二級毒品之高度行為
    所吸收，不另論以持有第一級、第二級毒品罪。其先後多次施用第一級毒品之行
    為，時間緊接，犯罪構成要件相同，顯係基於概括之犯意為之，為連續犯，應依
    法加重其刑。公訴人雖僅就被告於九十二年十月七日下午五時五十分採尿前回溯
    四日內某時，施用第一級毒品海洛因之犯行提起公訴，然未起訴之部分與起訴部
    分有前述連續犯之裁判上一罪關係，本院自得依法併予審理。又其所犯上開三罪
    ，犯意各別，罪名不同，應予分論併罰。爰審酌被告雖經觀察、勒戒及強制戒治
    ，仍未戒絕其施用毒品之犯行，顯見其自制力薄弱，然慮及施用毒品係自殘行為
    ，對他人造成危害輕微，且其犯後坦承犯行，態度良好等一切情狀，分別量處如
    主文所示之刑，並合併定其應執行刑。又扣案白色粉末九包係第一級毒品海洛因
    （淨重一．四八公克，純質淨重０．二一公克），已如前述，爰依法沒收銷燬之
    。
據上論斷，應依刑事訴訟法第二百九十九條第一項前段，毒品危害防制條例第八條第
一項、第十條第一項、第二項、第十八條第一項前段，刑法第十一條前段、第五十六
條、第五十一條第五款，判決如主文。
本案經檢察官張志明到庭執行職務。
中      華      民      國    九十二    年    十二      月    二十二    日
                                  臺灣基隆地方法院刑事第二庭
                                        法  官    劉  桂  金
右正本證明與原本無異。
對於本件判決如有不服，應於收受送達後十日內，向本院提出上訴書狀，上訴於臺灣
高等法院，並按他造當事人之人數附具繕本。
                                        書記官    盧  鏡  合
中      華      民      國    九十二    年    十二      月    二十五    日
附錄論罪法條
毒品危害防制條例第八條第一項：
轉讓第一級毒品者，處一年以上七年以下有期徒刑，得併科新台幣一百萬元以下罰金
。
毒品危害防制條例第十條：
施用第一級毒品者，處六月以上五年以下有期徒刑。
施用第二級毒品者，處三年以下有期徒刑。


司法院資訊處製作；財團法人民間司法改革基金會備份。
